臺北高等行政法院裁定
　　　　　　　　　　　　　　　　　　 93年度訴字第02530號
原　　　告　乙○○
　　　　　　丙○○
　　　　　　丁○○
　　　　　　戊○○
　　　　　　己○○
兼　共　同
訴訟代理人　甲○○
被　　　告　勞工保險局
代　表　人　庚○總經理）住同.
訴訟代理人　癸○○兼送達代收.
　　　　　　辛○○
　　　　　　壬○○
上列當事人間因勞工保險條例事件，原告不服行政院勞工委員會
中華民國93年7月16日勞訴字第0930003695號訴願決定，提起行
政訴訟。本院裁定如下：
    主  文
原告之訴駁回。
訴訟費用由原告負擔。
    理  由
一、按「訴願之提起，應自行政處分達到或公告期滿之次日起30
    日內為之」「訴願之提起，以原行政處分機關或受理訴願機
    關收受訴願書之日期為準。」「訴願人不在受理訴願機關所
    在地住居者，計算法定期間，應扣除其在途期間。．．．」
    「訴願事件有左列各款情形之一者，應為不受理之決定：．
    ．．二、提起訴願逾法定期間．．．者。」訴願法第14條第
    1項、第3項、第16條第1項、第77條第2款分別定有明文。另
    按改制前行政法院49年度判字第1號判例：「官署於受理訴
    願時，應先從程序上加以審核，合於法定程序者，方能進而
    為實體上之審理。其不合法定程序而無可補正者，即應予以
    駁回。」62年度判字第583號判例：「提起訴願應自官署原
    處分書達到之次日起30日內為之，逾期則原處分即歸確定，
    如仍對之提起訴願，即為法所不許。」。末按「原告之訴，
    有左列各款情形之一者，行政法院應以裁定駁回之。但其情
    形可以補正者，審判長應定期間先命補正：．．．十、起訴
    不合程式或不備其他要件者。」行政訴訟法第107條第1項第
    10款定有明文。
二、經查，本件原告之被繼承人邱謝玉蘭以其罹患大腸惡性腫瘤
    術後致殘，乃於民國（下同）90年6月26日，檢據向被告申
    請殘廢給付，案經被告於90年8月7日以90保給字第6060521
    號函（下稱系爭處分）否准其所請殘廢給付。邱謝玉蘭不服
    ，向勞工保險監理委員會申請審議，經該會以90年12月18日
    （90）保監審字第3509號審定書駁回其審議之申請，而邱謝
    玉蘭於90年12月20日收受上開審定書，此有郵務送達證書附
    勞工保險監理委員會卷可稽，因邱謝玉蘭址設於台北縣，計
    其30日之提起訴願期間，加計在途期間2日，故邱謝玉蘭提
    起訴願之期間，應自90年12月21日起算30日，至91年1月21
    日（星期一，該日非休息日）訴願期間即已屆滿，則被告系
    爭處分因邱謝玉蘭之訴願期間屆滿未提起訴願應已告確定。
    嗣邱謝玉蘭雖於91年1月29日死亡，此有死亡證明書附卷可
    考，惟其死亡既已在訴願期間屆滿後，乃不影響系爭處分確
    定之效力，又因系爭處分業已確定，自無由邱謝玉蘭之繼承
    人承受訴願之問題。而原告甲○○以其係邱謝玉蘭配偶之身
    份，遲至91年3月28日始向行政院勞工委員會提起訴願，此
    有行政院勞工委員會加蓋於訴願書上收文戳記所載日期可考
    ，其提起訴願已逾首揭法定不變期間，自為法所不許。訴願
    決定漏未以其訴願逾期為程序駁回，而為實體上審酌，雖有
    未洽，惟其駁回結果相同，仍應維持。從而，原告對之提起
    行政訴訟，即非合法，應予駁回。又本件既因不合法應予駁
    回，原告其餘實體主張是否有理，即毋庸予以審究，併此
    明。
三、依行政訴訟法第107條第1項第10款、第104條、民事訴訟法
    第95條、第85條第1項前段，裁定如主文。
中　　華　　民　　國　　94　　年　　7　　 月　　28　　日
                       第一庭審判長法  官　姜素娥
          　　　　　　　        　 法　官　陳國成
          　　　　　　             法　官  陳秀
上為正本係照原本作成。
如不服本裁定，應於送達後10日內向本院提出抗告狀（須按他造
人數附繕本）。
中　　華　　民　　國　　94　　年　　7　　 月　　28　　日
    　　  　　　　　　　    　     書記官  呂美玲
